ACORDAO-COMPLETO-2436106

ACÓRDÃO DE RELAÇÃO

ACÓRDÃO DE RELAÇÃO 11473/2020 ATA 37/2020 - SEGUNDA CÂMARA

Acórdão 11473/2020-TCU-Segunda Câmara
Os ministros do Tribunal de Contas da União, reunidos em sessão de 2ª Câmara, ACORDAM, por unanimidade e com fundamento nos arts. 71, inciso III, da Constituição Federal, 1º, inciso V, e 39, inciso II, da Lei 8.443/1992 e 260, § 1º, do Regimento Interno, em considerar legais, para fins de registro, os atos de concessão de pensão militar aos interessados a seguir relacionados, de acordo com os pareceres emitidos nos autos.
1.Processo TC-Processo 033.411/2020-4 (PENSÃO MILITAR) 
       1.1. Classe de Assunto: V.
	1.2. Interessadas: Belinda Maria Vieira de Araujo (CPF XXX.385.329-XX) ; Diovanina Maria Vieira (CPF XXX.311.929-XX) ; Elaine Cristina Vieira da Silva (CPF XXX.568.469-XX) ; Eliene Galvao Araujo (CPF XXX.075.754-XX) ; Elizabeth do Socorro Coutinho Correia (CPF XXX.608.818-XX) ; Erika Borges Guimaraes (CPF XXX.557.367-XX) ; Evanira Aparecida dos Santos Carvalho (CPF XXX.245.497-XX) ; Isabel Cristina Pinto Victorino Silva (CPF XXX.315.887-XX) ; Isabel Maria Vieira de Lima (CPF XXX.312.149-XX) ; Liesle Maria Maia do Carmo (CPF XXX.343.713-XX) ; Lucia Maria Rocha Scofano (CPF XXX.788.777-XX) ; Maria Florentino Leite (CPF XXX.491.657-XX) ; Maria do Carmo da Silva Guimaraes (CPF XXX.425.517-XX) ; Marivanil da Costa Correia (CPF XXX.436.682-XX) ; Neusa Maria Vieira Mani (CPF XXX.346.659-XX) ; Rosilene Maia de Carvalho (CPF XXX.730.047-XX) ; Silvia Marinho Sobral Medeiros (CPF XXX.434.827-XX) ; Tatiane da Costa Medeiros (CPF XXX.331.747-XX) e Veronica Paula da Costa Medeiros (CPF XXX.718.377-XX) .
	1.3. Unidade: Comando da Marinha.
	1.4. Relatora: ministra Ana Arraes.
	1.5. Representante do Ministério Público: procuradora-geral Cristina Machado da Costa e Silva.
	1.6. Unidade Técnica: Secretaria de Fiscalização de Pessoal (Sefip) .
	1.7. Representação legal: não há.
	1.8. Determinações/Recomendações/Orientações: não há.

Segunda Câmara

Comando da Marinha.

Belinda Maria Vieira de Araujo (CPF XXX.385.329-XX); Diovanina Maria Vieira (CPF XXX.311.929-XX); Elaine Cristina Vieira da Silva (CPF XXX.568.469-XX); Eliene Galvao Araujo (CPF XXX.075.754-XX); Elizabeth do Socorro Coutinho Correia (CPF XXX.608.818-XX); Erika Borges Guimaraes (CPF XXX.557.367-XX); Evanira Aparecida dos Santos Carvalho (CPF XXX.245.497-XX); Isabel Cristina Pinto Victorino Silva (CPF XXX.315.887-XX); Isabel Maria Vieira de Lima (CPF XXX.312.149-XX); Liesle Maria Maia do Carmo (CPF XXX.343.713-XX); Lucia Maria Rocha Scofano (CPF XXX.788.777-XX); Maria Florentino Leite (CPF XXX.491.657-XX); Maria do Carmo da Silva Guimaraes (CPF XXX.425.517-XX); Marivanil da Costa Correia (CPF XXX.436.682-XX); Neusa Maria Vieira Mani (CPF XXX.346.659-XX); Rosilene Maia de Carvalho (CPF XXX.730.047-XX); Silvia Marinho Sobral Medeiros (CPF XXX.434.827-XX); Tatiane da Costa Medeiros (CPF XXX.331.747-XX) e Veronica Paula da Costa Medeiros (CPF XXX.718.377-XX).

ANA ARRAES

não há.

Procuradora-geral Cristina Machado da Costa e Silva.

PENSÃO MILITAR (PMIL)

Secretaria de Fiscalização de Pessoal (Sefip).